# 请教是否涉及股份支付

提问人：blash 时间：2019-05-07 21:53:13
拟 IPO 主体，成立时除各股东按章程约定出资 5 个亿，同时搭建了有限合伙企业持股平台占 10%的股份，由大股东担任普通合伙人先期全额出资5000 万， 1 年以后准备将其中的份额转让给高管及核心技术人员，考虑前期亏损 6000 万元，主要是研发费用，因此准备以大股东原始出资价格转让给高管（也高于评估价格），因此如果直接转让给高管，考虑价格公允应该不触发股份支付。但考虑高管目前缺乏资金，大股东也不愿意借钱或者同意管理层延期支付股权转让款，故目前设计以下方案：即高管认缴有限合伙5000 万，这样有限合伙份额达到一个亿，但高管可以延期到IPO 前才认缴到位，同时约定高管认缴多少份额，大股东退出多少份额，即有限合伙实际认缴金额保持在 5000 万元，实际缴纳即大股东退出时间考虑延后，因此实缴金额及退出金额要加上时间成本。这实际都在持股平台进行，跟 IPO 主体没有关系。但问题是，目前公允价值考虑净资产、目前评估价格都不触发股份支付，但随着后期战略投资者进入，公司前景很可能看好，估值估计会大幅上涨，到时候高管实际在持股平台认缴的时候，有可能会大幅低于战略投资者入股价格。如果发生这种情况，是否涉及股份支付？

回答人：chenyiwei
在主帖案例中，只有高管向持股平台实缴出资款后，股份支付才能生效，因此其授予日应为高管的缴款日。依据该授予日标的股份的公允价值和授予价格之间的差额计量股份支付费用。

提问人：blash 时间：2019-05-08 10:49:31
感谢陈版凌晨辛劳回复，本案例情况确实存在一定的争议，进一步请教一下，实缴日为授予日的理由是什么？为何授予日不是上述管理层持股方案股东会通过之日呢？因为上述协议条款和条件当时已达成一致，且经股东会通过了。我换个角度考虑，假设目前上述股权份额公允价值即为 5000 万，实际控制人跟管理层签订协议三年后以 4000 万的价格购买上述有限合伙份额，条件是三年后还在公司，那是不是可以认为为实际控制人授予管理层的一项1000 万元左右的期权，在三年期合计确认约 1000 万元的股份支付费用（假设该项期权价值约等于上述授予日的价差 1000 万元）；或者方案直接改为 4000 万元可立即行权即购买上述出资份额，只是行权有效期为三年，那授予日是否就是协议通过之日，且按股份支付准则在授予日可以直接确认1000 万元股份支付费用，而不用等到实际出资购买日再确认。烦请指教。

回答人：chenyiwei
根据主帖内容 “考虑高管目前缺乏资金，大股东也不愿意借钱或者同意管理层延期支付股权转让款，故目前设计以下方案：即高管认缴有限合伙 5000万，这样有限合伙份额达到一个亿，但高管可以延期到 IPO 前才认缴到位，同时约定高管认缴多少份额，大股东退出多少份额”，表明大股东授予的股份数量是不确定的，取决于激励对象实缴出资情况。这也表明原先的协议并不具备作为股份支付协议所需的完整内容。所以倾向于原协议签订日不是授予日，实际缴款日才是。